【裁判字號】    98,抗,639
【裁判日期】    981222
【裁判案由】    損害賠償
【裁判全文】
臺灣高等法院臺中分院民事裁定  98年度抗字第639號
抗  告  人  丁○○
            丙○○
抗  告  人  戊○○
抗告人因與相對人仁愛醫療財團法人等三人間損害賠償事件，對
於中華民國98年10月23日臺灣台中地方法院98年度醫字第9號裁
定提起抗告，本院裁定如下：
    主  文
抗告駁回。
抗告費用由抗告人負擔。
    理  由
一、本件抗告意旨略以：
  (一)抗告人病患家屬在提起訴訟前曾二度前往仁愛醫院要求影印
    病患所有病例，所附皆未見89年10月4日急診值班醫師乙○
    ○暨腸胃科醫師林賢平之門診病例紀錄。臺中地方法院91年
    度訴字第3509號判決係針對被告張之光、林賢平2位醫師之
    醫療疏失事實，本件即98年度醫字第9號案件則係針對乙○
    ○、甲○○2位醫師之業務過失行為請求不完全給付之損害
    賠償，本案件醫療疏失係屬共犯，相互關連彼此無法切割，
    兩案訴訟標的及請求之原因事實並不相同，非同一事件，無
    一事不再理之情形。
  (二)抗告人於98年7月23日依法具狀追加乙○○、甲○○二名被
    告，詎原審未查，於裁定文當事人欄漏未記載乙○○、甲○
    ○二名被告，復未於裁定文理由欄中敘明未准予追加被告乙
    ○○、甲○○之理由，顯有民事訴訟法第233條裁判脫漏之
    情形，況脫漏部分根本未經言詞辯論及調查證據，原審自應
    依法速定言詞辯論期日並補充判決始符合法制，益見原審裁
    定違背法令，至為灼然。
二、按訴訟標的於確定之終局判決中經裁判者，除法律別有規定
    外，有既判力，民事訴訟法第400條第1項定有明文。當事人
    不得就有既判力之訴訟標的更行起訴，原告之訴違反此項規
    定者，法院應以裁定駁回之，民事訴訟法第249條第1項第7
    款亦規定甚明。
三、查相對人原名稱為財團法人仁愛綜合醫院（下稱仁愛醫院）
    ，自97年7月15日起變更名稱仁愛醫療財團法人大里仁愛醫
    院，有臺中縣政府97年7月23日府授衛醫字第0970026206號
    函在卷可參。而查本件抗告人就其起訴主張之上開事實，前
    依不完全給付之法律關係，對於相對人仁愛醫院提起訴訟，
    業經原審91年度訴字第3509號判決駁回抗告人之訴，抗告人
    不服提起上訴，經本院以92年度上字第264號判決駁回上訴
    ，經抗告人再提起上訴，則經最高法院94年度臺上字第1605
    號判決廢棄原判決，發回本院，再經本院94年度醫上更(一)字
    第1號判決駁回上訴，抗告人不服再提起上訴，則經最高法
    院96年度臺上字第1002號裁定駁回上訴而確定等情，業經原
    審依職權調閱前開卷宗核閱無誤。又抗告人所主張急診病歷
    中完全未見急診值班醫師之簽名，甲○○於89年10月4日未
    出面看診，處方箋上竟虛偽記載該日看診者為甲○○醫師，
    實際看診之乙○○亦蓋橡皮章於處方箋上，藥袋上更是虛偽
    記載急診醫師甲○○等情，均係在前開判決之最後事實審言
    詞辯論終結日96年1月17日以前即存在，且係屬抗告人所主
    張急診室醫師醫療過失部分之攻擊防禦方法，揆諸前開說明
    ，抗告人就該攻擊防禦方法，縱未於前開訴訟之言詞辯論中
    主張，亦因既判力而被遮斷。則原審審核本件與前揭訴訟之
    當事人及原因事實均相同，訴之聲明亦僅係請求賠償之金額
    擴張，係求為與前訴可以代用之判決，是本件顯為前訴訟既
    判力效力之所及，抗告人就同一事實再為相同之主張，顯然
    已違反前揭規定，而以裁定駁回之，於法尚無違誤。抗告意
    旨指摘原法院之裁定不當，求予廢棄，為無理由，應予駁回
    。
四、至抗告人主張原審裁定尚有裁判脫落之違背法令之情事，惟
    原審裁定就追加被告乙○○、甲○○等二人部分，尚未裁判
    ，並非脫漏，抗告人旨摘原裁定有裁判脫落之違背法令情事
    ，顯有誤會，是原裁定既未對於抗告人所追加之被告乙○○
    、甲○○為裁判，抗告人對彼二人抗告，即不合法，應予駁
    回。
五、依民事訴訟法第495條之1、第449條第1項、第78條、第95條
    ，裁定如主文。
中    華    民    國    98    年    12    月    22   日
                民事第五庭   審判長 法  官  林陳松
                                    法  官  古金男
                                    法  官  鄭金龍
以上正本係照原本作成。
對相對人仁愛醫療財團法人部分得再抗告。
對相對人乙○○、甲○○部分得異議。
再為抗告應以適用法規顯有錯誤為理由。
如提起再抗告者應於裁定送達後10日內向本院提出抗告理由狀（
須按照他造人數附具繕本）並繳納抗告裁判費新臺幣1,000元，
同時委任律師或具有律師資格之關係人為代理人。
                                    書記官  姚錫鈞
中    華    民    國    98    年    12    月    22    日
                                                      Ｖ


司法院資訊處製作；財團法人民間司法改革基金會備份。
